臺灣嘉義地方法院刑事判決　　　　　　　　　　　　九十三年度簡上字第一六四號
　　上　訴　人　臺灣嘉義地方法院檢察署檢察官
　　上　訴　人
　　即　被　告　乙○○
　　選任辯護人　林春發律師
　　上　訴　人
　　即　被　告　丁○○
　　　　　　　　丙○○
右上訴人因傷害等案件，不服中華民國九十三年六月十八日本院嘉義簡易庭九十三年
度嘉簡字第二一九號第一審判決 (聲請簡易判決處刑案號：九十三年度偵字第九二六
號、第一六九六號)，提起上訴，本院管轄之第二審合議庭判決如左：
    主  文
原判決撤銷。
乙○○傷害直系血親尊親屬之身體，處有期徒刑參月，如易科罰金，以參佰元折算壹
日；又損壞他人之車輛鈑金，足以生損害於他人，處拘役拾伍日，如易科罰金，以參
佰元折算壹日。
丙○○、丁○○共同傷害人之身體，各處拘役伍拾日，如易科罰金，均以參佰元折算
壹日。緩刑貳年。
    事  實
一、乙○○為丁○○之子，丁○○於民國九十三年一月十八日上午至乙○○位在嘉義
    縣水上鄉○○村○○路○段九三號住處時，因乙○○之母即丁○○之前妻蕭素子
    死亡後遺產分配問題而起爭執，於同日上午十時許乙○○明知丁○○已七十餘歲
    高齡，預見其倘遭外力推擠，身體將失衡而倒地受創，竟仍不違背其本意而迎面
    猛力強推丁○○致其急遽倒退，因腳步踉蹌跘到身後置於地面之鳥籠而翻傾跌坐
    倒地，致受有左手肘與左踝擦傷、左手肘挫傷合併小塊撕裂性骨折及左髖部挫傷
    等傷害。嗣丙○○知悉乙○○傷害丁○○後，於同日下午四時許前往乙○○上揭
    住處，基於傷害之故意，徒手毆打乙○○，丁○○見狀，亦基於默示之傷害犯意
    聯絡，除拉扯乙○○之腳，並轉身搬取盆栽，高舉作勢欲丟砸，惟自行罷手外，
    復趁機踢踹乙○○，造成乙○○受有臉部多處擦傷、左眼結膜下出血、腹部挫傷
    及頸部勒痕等傷害。乙○○遭毆打後另基於損壞他人之物之犯意，於上開時地，
    踢踹丙○○之妻戊○○所有停置該處之車牌號碼號Ｎ三─六九五八號自用小客車
    之右後側車身，造成該車輛右後輪上方車身鈑金凹陷，喪失車體完好美觀之效用
    ，足生損害於戊○○。
二、案經丁○○、乙○○、戊○○各自訴由嘉義縣警察局水上分局報請臺灣嘉義地方
    法院檢察署檢察官偵查聲請簡易判決處刑，及丁○○自行訴請臺灣嘉義地方法院
    檢察署檢察官偵查移送併案審理。
    理  由
一、認定犯罪事實所憑之証據及理由：
    右揭犯罪事實業據被告等坦承不諱，經本院當庭勘驗被告乙○○所提案發當時監
    視錄影帶一捲，核與被告等之自白相符，復有現場目擊證人甲○○、戊○○於偵
    訊時證述在卷，且有嘉義榮民醫院出具之驗傷診斷書、行政院國軍退除役官兵輔
    導委員會嘉義榮民醫院驗傷診斷書、長庚紀念醫院嘉義分院診斷証明書各一紙、
    照片八張為証，被告等之犯行應堪認定。
二、撤銷改判之理由：
(一)撤銷原判決之理由：
    原判決之論罪科刑，固非無見，惟刑事審判旨在實現刑罰權分配之正義，故法院
    對於有罪被告之科刑，應符合罪刑相當原則，使輕重得宜，罪當其刑，以契合社
    會之法律感情，此所以刑法第五十七條明定科刑時應審酌一切情狀，尤應注意該
    條各款所列事項以為科刑輕重之標準，而其中被告犯罪後之態度亦為審酌被告刑
    度之重要依據。經查，本案被告於審理中均已坦承犯行，且均已取得犯罪被害人
    之原諒，而被告等復均已表示後悔，故本案因犯罪所造成之損害業已因事後被告
    之致歉及被害人之寬容而稍加彌補，本院因認刑罰宜從輕處理，而不宜維持原判
    決之刑度，因而撤銷改判。
(二)自為判決之論罪科刑理由：
１、核被告乙○○對其父丁○○之傷害行為，係對直系血親尊親屬犯刑法第二百七十
    七條第一項之傷害罪，應依同法第二百八十條規定加重其刑；踢凹車輛鈑金之行
    為，係犯同法第三百五十四條之損壞他人器物罪。所犯二罪係基於不同犯意，且
    罪名互異，應分論併罪，
２、核被告丙○○、丁○○對乙○○所為傷害行為，係犯刑法第二百七十七條第一項
    之傷害罪。被告丙○○、丁○○就前開犯行，於行為當時有默示之意思合致及行
    為分擔，為共同正犯。
３、爰審酌被告乙○○雖對其父即同案被告丁○○為傷害行為，惟其犯罪行為態樣係
    以手推丁○○因而造成丁○○跌坐倒地，致受有左手肘等傷害；而毀損部分係因
    被告間之衝突導至被告乙○○之失控行為。至於被告丙○○及丁○○因前開被告
    乙○○對丁○○之傷害行為，而導致二人聯手毆打乙○○，並造成乙○○受有臉
    部多處擦傷等傷害。惟衡量被告等犯罪之動機，無非係因家產糾紛而導至衝突之
    擴大，但被害人等均已當庭表示願意原諒被告等一切情狀，量處如主文所示之刑
    ，並諭知易科罰金之折算標準。
４、又被告丙○○、丁○○前未曾受有期徒刑以上刑之宣告，因一時失慮致罹刑典，
    然事後已坦承犯行，深具悔意，經此刑之宣告後，應知警惕而無再犯之虞，本院
    因認暫不執行其刑為適當，各予宣告緩刑二年，以啟自新。
三、適用法律依據：
(一)刑事訴訟法第四百五十五條之一第一項、第三項、第三百六十九條第一項前段。
(二)刑法第二十八條、第二百七十七條第一項、第二百八十條、第三百五十四條、第
    四十一條第一項、第七十四條第一款。
(三)罰金罰鍰提高標準條例第一條前段、第二條。
本案經檢察官黃正雄到庭執行職務
中    華    民    國      九十三        年      十      月      四      日
                                      臺灣嘉義地方法院刑事第五庭
                                        審判長法  官  黃  國  益
                                              法  官  黃  仁  勇
                                              法  官  黃  義  成
右正本證明與原本無異。
本件不得上訴。
中    華    民    國      九十三        年      十      月      四      日
                                              書記官  林  育  興
附錄本案論罪科刑法條全文
刑法第二百七十七條第一項：
傷害人之身體或健康者，處三年以下有期徒刑、拘役或一千元以下罰金。
刑法第二百八十條：
對於直系血親尊親屬，犯第二百七十七條或第二百七十八條之罪者，加重其刑至二分
之一。
刑法第三百五十四條：
毀棄、損壞前二條以外之他人之物或致令不堪用，足以生損害於公眾或他人者，處二
年以下有期徒刑、拘役或五百元以下罰金。
